# 合并对价摊销问题

提问人：周庆 123123 时间：2020-10-05 21:33:08
陈版主：
关于合并对价摊销想请教您!
背景：A集团 2020 年 6 月底非同一控制下收购了一家公司，其中增值的项目为固定资产，固定资产账面净值 1000万，评估价格 3000 万，增值金额为 2000 万，评估年限为 20 年；
问题： 1 、我在A集团合并层面计算合并对价摊销时，固定资产的合并对价摊销的金额=评估价格/评估年限-固定资产/账面剩余年限嘛？还是=评估价格/按照A集团的折旧年限-固定资产/账面剩余年限；这两个折旧年限如何考虑？
2 、非同一控制下企业合并支付的对价为现金支付，不符合税法财税[2009]59号《财政部、国家税务总局关于企业重组业务企业所得税处理若干问题的通知》的规定，税法上的计税基础时公允价值，这样在合并层面是不用确认递延所得税负债把？
请陈版主解答，谢谢

回答人：chenyiwei
1 、评估增值部分应在该固定资产自购买日起的剩余折旧年限内，一并计提折旧，作为该期间内成分、费用的调整因素。
2 、在控股合并中，税法上的计税基础仍是以在被收购方账面原有的原账面价值持续计算的，因此你说的“税法上的计税基础时公允价值”是不正确的。参考：《瑞华研究 2010 ～ 2019 汇编》之“问题2-3-26（非同一控制下企业合并中递延所得税的确认问题）”。